【裁判字號】    98,審訴,750
【裁判日期】    980930
【裁判案由】    違反毒品危害防制條例
【裁判全文】
臺灣新竹地方法院刑事宣示判決筆錄     98年度審訴字第750號
公  訴  人  臺灣新竹地方法院檢察署檢察官
被      告  甲○○
指定辯護人  本院公設辯護人乙○○
上列被告因違反毒品危害防制條例案件，檢察官提起公訴（98年
度毒偵字第1029號、第1284號、第1333號）後，聲請改依協商程
序而為判決，本院於中華民國98年9月30日下午4時，在本院刑事
第十一法庭宣示判決，出席職員如下：
                審判長法  官  劉兆菊
法官起立朗讀判決主文、犯罪事實要旨、處罰條文，及告以上訴
限制、期間並提出上訴狀之法院，且諭知記載其內容：
一、主  文：
    甲○○施用第一級毒品，累犯，處有期徒刑柒月。又施用第
    一級毒品，累犯，處有期徒刑柒月；扣案之海洛因壹包（驗
    餘淨重零點壹壹伍肆公克），沒收銷燬之；扣案之注射針筒
    支，均沒收之。應執行有期徒刑拾壹月；扣案之海洛因壹
    包（驗餘淨重零點壹壹伍肆公克），沒收銷燬之；扣案之注
    射針筒支，均沒收之。
二、犯罪事實要旨：
（一）甲○○前於民國94年間，因詐欺案件，經本院於95年4 月
      24日以95年度竹簡字第459號判決判處有期徒刑2 月確定；
      又於94年間，因搶奪及竊盜案件，經本院於95年2 月27日
      以95年度訴字第100號判決分別判處有期徒刑9月、4 月，
      併定應執行有期徒刑1 年確定；上開案件，嗣經本院於95
      年9月4 日以95年度聲字第1012號裁定定應執行有期徒刑1
      年2月確定，於96年5月24日縮短刑期假釋付保護管束出監
      ，其保護管束期間原應至96年8月1日始行屆滿，惟依96年
      7月16日生效施行之中華民國九十六年罪犯減刑條例第2條
      第2 項前段之規定，時值假釋中之被告，於該條例施行之
      日起，視為已依同條例第2條第1項第3款規定減其宣告刑2
      分之1 ，毋庸聲請裁定減刑，因而已執畢刑期，上開案件
      應視為於96年7 月16日執行完畢。另於95年間，因施用毒
      品案件，經本院於95年2 月17日以95年度毒聲字第55號裁
      定送觀察、勒戒後，認無繼續施用毒品之傾向，於96年6
      月29日執行完畢釋放，並由臺灣新竹地方法院檢察署檢察
      官於同日以95年度毒偵字第128號為不起訴處分確定。
（二）甲○○竟不知悔改，於前開觀察、勒戒執行完畢釋放後5
      年內，仍為下列犯行：
  １、基於施用第一級毒品海洛因之犯意，於98年3 月24日某不
      詳時間，在其位於新竹市○區○○街352號5樓之住處，以
      將第一級毒品海洛因摻水置於注射針筒（未扣案）注射入
      體內之方式，非法施用第一級毒品海洛因1 次。嗣於98年
      3 月25日因另案傳喚甲○○到案說明，並經其同意採集尿
      液送驗後，呈嗎啡陽性反應而查獲。
  ２、復基於施用第一級毒品海洛因之犯意，於98年6 月17日晚
      間7 時許，在其上開住處，以將第一級毒品海洛因摻水後
      置於注射針筒注射入體內之方式，非法施用第一級毒品海
      洛因1次。嗣於98年6月17日晚間8時5分許，為新竹縣政府
      警察局持本院核發之98年度聲搜字第416 號搜索票，在其
      上開住處搜得而查獲，當場扣得第一級毒品海洛因1 包（
      毛重0.3160公克、淨重0.1160公克）、注射針筒3 支，並
      經其同意採尿送驗，結果呈嗎啡、可待因陽性反應，而查
      悉上情。
（三）案經法務部調查局新竹縣調查站、新竹縣政府警察局移送
      臺灣新竹地方法院檢察署檢察官偵查起訴後，經檢察官聲
      請認罪協商判決，由本院合議庭裁定由受命法官獨任改依
      協商程序而為判決。
三、處罰條文：
    毒品危害防制條例第10條第1項、第18條第1項前段，刑法第
    11條、第47條第1項、第51條第5款、第38條第1項第2款。
四、沒收銷燬及沒收之諭知：扣案之第一級毒品海洛因1 包（經
    鑑定後，含第一級毒品海洛因成分，送驗淨重0.1160公克、
    驗餘淨重0.1154公克，有交通部民用航空局航空醫務中心98
    年7月3日航藥鑑字第0983282號毒品鑑定書1份在卷可參，見
    98年度毒偵字第1029號偵查卷第35頁），屬違禁物，應依毒
    品危害防制條例第18條第1 項前段規定諭知沒收銷燬；至驗
    罄部分，已失其違禁物之性質，爰不另為沒收銷燬之諭知。
    另扣案之注射針筒3 支，係被告甲○○所有供施用第一級毒
    品海洛因所用之物，經被告甲○○供承在卷（見本院卷第16
    頁背面），爰依刑法第38條第1項第2款之規定，均沒收之。
五、協商判決除有刑事訴訟法第455條之4第1項第1款於本訊問程
    序終結前，被告撤銷協商合意或檢察官撤回協商聲請者；第
    2款被告協商之意思非出於自由意志者；第4款被告所犯之罪
    非第455條之2第1項所定得以協商判決者；第6款被告有其他
    較重之裁判上一罪之犯罪事實者；第7 款法院認應諭知免刑
    或免訴、不受理者情形之一，及違反同條第2 項「法院應於
    協商合意範圍內為判決；法院為協商判決所科之刑，以宣告
    緩刑或2 年以下有期徒刑、拘役或罰金為限」之規定者外，
    檢察官與被告均不得上訴。
六、如有前項得上訴之情形，得自收受宣示判決筆錄送達之日起
    10日內，向本院提出上訴書狀，上訴於第二審法院。
本案經檢察官洪期榮到庭執行職務。
中    華    民    國    98    年    9     月    30    日
                  刑事第九庭    書  記  官  林兆嘉
                                審判長法官  劉兆菊
以上筆錄正本係照原本作成。
中    華    民    國    98    年    9     月    30    日
                                書  記  官  林兆嘉
附錄本案論罪科刑法條全文：
毒品危害防制條例第10條
施用第一級毒品者，處6月以上5年以下有期徒刑。
施用第二級毒品者，處3年以下有期徒刑。


司法院資訊處製作；財團法人民間司法改革基金會備份。
